Archiginnasio.0001 Archiginnasio.0001.ingest
Sezione dei manoscritti e dei rari
- 9. Documenti relativi a Paolo Veratti, 1765-1832
  - 9.11 Carteggio spedito e ricevuto da Paolo Veratti e documenti in merito alla sua carriera universitaria, 1796-1830 e altri senza data; 1.0 folder(s) (fasc. 1 di docc. 100) (Box 10, Folder 3)
    - Lettera di Giuseppe Venturoli, reggente della pontificia Università di Bologna, a Paolo Veratti, Bologna, 1816 gen. 16; 2.0 leaf/leaves (cc. 2) (Box 10, Folder 3, Item 89)
      "Doveri dei signori custodi", [1816], c. 1.
    - Convocazione della Cancelleria dell'Università di Bologna di Paolo Veratti, 182[3]; 1.0 leaf/leaves (c. 1 a stampa con note manoscritte) (Box 10, Folder 3, Item 90)
    - Lettera di Giuseppe Minarelli, rettore dell' Università di Bologna, a Francesco Mondini con annotazione di Francesco Mondini per Paolo Veratti, Bologna, 1827 lug. 19; 2.0 leaf/leaves (cc. 2) (Box 10, Folder 3, Item 91)
    - Lettera di Fulvio Gozzi del Collegio medico chirurgico a Paolo Veratti, Bologna, 1827 dic. 20; 2.0 leaf/leaves (cc. 2) (Box 10, Folder 3, Item 92)
    - Lettera del cardinale Carlo Oppizzoni a Paolo Veratti di nomina a professore emerito, Bologna, 1828 gen. 25; (con allegata busta relativa) (Box 10, Folder 3, Item 93)
    - Lettera di Antonio Bertoloni e Fulvio Gozzi del Collegio medico chirurgico a Paolo Veratti, Bologna, 1828 feb. 2; 2.0 leaf/leaves (cc. 2) (Box 10, Folder 3, Item 94)
    - Lettera di Nicola Vittorio Brighenti a Paolo Veratti per conto di Giovanni Lambertini Vighi con copia di ricevuta rilasciata da Paolo Veratti del 1806, Bologna, 1829 mag. 12; 2.0 leaf/leaves (cc. 2) (Box 10, Folder 3, Item 95)
      Cfr. n. 71.
      See also n. 71.
    - Lettera del cardinale Carlo Oppizzoni a Paolo Veratti di nomina a professore emerito, Bologna, 1829 lug. [15]; 1.0 leaf/leaves (c. 1) (Box 10, Folder 3, Item 96)
    - Lettera di Francesco Maria Chierici, vice rettore dell' Università di Bologna, a Paolo Veratti, Bologna, 1830 ago. 30; 2.0 leaf/leaves (cc. 2) (Box 10, Folder 3, Item 97)
    - Lettera di Antonio Bertoloni del Collegio medico chirurgico a Paolo Veratti, Bologna, 1830 dic. 27; 2.0 leaf/leaves (cc. 2) (Box 10, Folder 3, Item 98)
    - Minuta di lettera di Paolo Veratti al Collegio medico chirurgico, s.d.; 1.0 leaf/leaves (c. 1) (Box 10, Folder 3, Item 99)
    - "Nota degli individui componenti il Collegio medico chirurgico di Bologna venuto dalla Sacra Congregazione di Roma", s.d.; 1.0 leaf/leaves (c. 1) (Box 10, Folder 3, Item 100)
      Elenco dei dottori collegiati estratti ai quali incombe il conferimento delle lauree, s.d., c. 1.
  - 9.12 Carte personali di Paolo Veratti, 1785-1830; 1.0 Item(s) (fasc. 1 di pezzi 11) (Box 10, Folder 4)
    - De quibusdam aeris conditionibus sanitatem respicientibus, tesi di Paolo Veratti sostenuta nell' Archiginnasio di Bologna, 1785; 1.0 Item(s) (pezzo 1 a stampa) (Box 10, Folder 4, Item 1)
    - Patente di medico dei Padri della Santissima Annunziata di Bologna rilasciata a Paolo Veratti, 1789 apr. 20; 1.0 leaf/leaves (c. 1) (Box 10, Folder 4, Item 2)
      Patente di medico dei Padri della Santissima Annunziata di Bologna rilasciata a Giuseppe Veratti, 1736 lug. 17, c. 1; busta relativa.
    - Nomina del Senato di Bologna di Paolo Veratti a lettore nell' Università di Bologna, 1789 giu. 28 in copia autentica del 1797; 1.0 leaf/leaves (c. 1) (Box 10, Folder 4, Item 3)
    - Attribuzione del Senato di Bologna a Paolo Veratti, lettore nell' Università di Bologna, di un compenso annuo, 17[89] nov. 23 in copia autentica del 1797; 1.0 leaf/leaves (c. 1) (Box 10, Folder 4, Item 4)
    - Patente del Collegio di Montalto per Paolo Veratti quale lettore di fisica sperimentale, 1795 nov. 21; 1.0 Item(s) (pezzo 1) (Box 10, Folder 4, Item 5)
    - Comunicazioni dell' Amministrazione Centrale del Dipartimento del Ren o di aumenti economici per Paolo Veratti per la Lettura di medicina, 1798 giu. 29; 1.0 leaf/leaves (c. 1) (Box 10, Folder 4, Item 6)
    - Comunicazione dell' Amministrazione Centrale del Reno di aumenti economici per Paolo Veratti per la Lettura di medicina, 1799 giu. 4; 1.0 leaf/leaves (c. 1) (Box 10, Folder 4, Item 7)
    - Patente di nomina di Paolo Veratti a sotto tenente medico, 1799 dic. 2; 1.0 Item(s) (pezzo 1) (Box 10, Folder 4, Item 8)
    - Nomina di Paolo Veratti alla cattedra degli elementi delle scienze naturali cioè di fisica unita alla chimica ed alla storia naturale elementare nel liceo dipartimentale annesso al collegio San Luigi, e relativa risposta, 1812 nov. 4; 2.0 leaf/leaves (2 cc.) (Box 10, Folder 4, Item 9)
    - Nomina di Paolo Veratti di custode del Gabinetto fisico e di custode dei Gabinetti di anatomia comparata e di materia medica, 1825; 1.0 leaf/leaves (c. 1) (Box 10, Folder 4, Item 10)
    - GAETANO MONTI, Sermo habitus in lyceo magno bononiensi quum Paulus Verratus philosophiae et medicinae laurea donaretur, Bologna, in officina Sassiana, 1830; 21.0 page(s) (pp. 21) (Box 10, Folder 4, Item 11)
  - 9.13 Lettere spedite da Feliciano Scarpellini a Paolo Veratti, 1800-1818; 1.0 folder(s) (fasc. 1 di docc. 10) (Box 11, Folder 1)
    - Lettera di Feliciano Scarpellini a Paolo Veratti, Roma, 1800 dic. 13; 2.0 leaf/leaves (cc. 2) (Box 11, Folder 1, Item 1)
      Memoria di Feliciano Scarpellini su esperimenti compiuti con la macchina elettrica, s.d., cc. 2.
    - Lettera di Feliciano Scarpellini a Paolo Veratti, Roma, 1810 mar. 24; 1.0 leaf/leaves (c. 1) (Box 11, Folder 1, Item 2)
    - Lettera di Feliciano Scarpellini a Paolo Veratti, Roma, 1812 apr. 20; 1.0 leaf/leaves (c. 1) (Box 11, Folder 1, Item 3)
      Minuta di risposta di Paolo Veratti, s.d., c. 1.
    - Lettera di Feliciano Scarpellini a Paolo Veratti, Parigi, 1814 giu. 6; 2.0 leaf/leaves (cc. 2) (Box 11, Folder 1, Item 4)
    - Lettera di Feliciano Scarpellini a Paolo Veratti, Roma, 1816 mag. 26; 2.0 leaf/leaves (cc. 2) (Box 11, Folder 1, Item 5)
    - Lettera di Feliciano Scarpellini a Paolo Veratti, Roma, 1816 lug. 27; 2.0 leaf/leaves (cc. 2) (Box 11, Folder 1, Item 6)
    - Lettera di Feliciano Scarpellini a Paolo Veratti, Roma, 1816 set. 24; 2.0 leaf/leaves (cc. 2) (Box 11, Folder 1, Item 7)
    - Lettera di Feliciano Scarpellini a Paolo Veratti, Roma, 1817 apr. 26; 2.0 leaf/leaves (cc. 2) (Box 11, Folder 1, Item 8)
    - Lettera di Feliciano Scarpellini a Paolo Veratti, Roma, 1817 ott. 13; 2.0 leaf/leaves (cc. 2) (Box 11, Folder 1, Item 9)
    - Lettera di Feliciano Scarpellini a Paolo Veratti, Roma, 1818 feb. 8; 2.0 leaf/leaves (cc. 2) (Box 11, Folder 1, Item 10)
  - 9.14 "Commissione di Sanità", 1799-1817; 1.0 folder(s) (fasc. 1 di docc. 33) (Box 11, Folder 2)
    - "[…] All'illustrissimo et eccellentissimo Collegio medico di Bologna sopra il mal bovino insorto nel territorio bolognese l'anno 1746. Richiesta degli illustrissimi et eccelsi signori Senatori assunti alla Sanità", s.d.; 18.0 leaf/leaves (cc. 18) (Box 11, Folder 2, Item 1)
    - Lettera di Angelo Michele Bacialli, segretario dell'Amministrazione centrale del Dipartimento del Reno, a Paolo Veratti per un incarico nella Polizia medica, Bologna, 1799 apr. 16; 2.0 leaf/leaves (cc. 2) (Box 11, Folder 2, Item 2)
    - [Copia di] lettera dell'Amministrazione centrale del Dipartimento del Reno ai deputati della Polizia medica, 1799 giu. 23; 2.0 leaf/leaves (cc. 2) (Box 11, Folder 2, Item 3)
    - Lettera dei deputati alla Polizia medica alla Regia Cesarea Reggenza provvisoria, [ Bologna], [1799]; 2.0 leaf/leaves (cc. 2) (Box 11, Folder 2, Item 4)
    - Lettera di Pier Iacopo Aldrovandi, Paolo Veratti, Pietro Galli, deputati alla Polizia medica, alla Regia Cesarea Reggenza provvisoria, [ Bologna], 1799 lug. 17; 1.0 leaf/leaves (c. 1) (Box 11, Folder 2, Item 5)
    - Minuta di lettera di Pier Iacopo Aldrovandi, Paolo Veratti, Pietro Galli, deputati alla Polizia medica, alla Regia Cesarea Reggenza provvisoria, [1799]; 1.0 leaf/leaves (c. 1) (Box 11, Folder 2, Item 6)
    - Lettera di […] Spinelli, presidente della Regia Cesarea Reggenza provvisoria, Pier Iacopo Aldrovandi, Paolo Veratti, Pietro Galli, deputati alla Polizia medica, Bologna, 1799 lug. 20; 2.0 leaf/leaves (cc. 2 con allegata copia, c. 1) (Box 11, Folder 2, Item 7)
    - Lettera di Melchiorre Roversi a Paolo Veratti, [ Bologna], 1799 lug. 27; 1.0 leaf/leaves (c. 1) (Box 11, Folder 2, Item 8)
      Riflessioni di Melchiorre Roversi sulla composizione della triaca, s.d., cc. 2.
    - "Peso della triaca ritrovata ai seguenti speziali", 1799 lug. [...]; 1.0 leaf/leaves (c. 1) (Box 11, Folder 2, Item 9)
    - Lettera della Comunità di Malalbergo ai deputati della Polizia medica con rescritto, [ Malalbergo], 1799; 2.0 leaf/leaves (cc. 2) (Box 11, Folder 2, Item 10)
      Copia della relazione relativa al sopralluogo dei deputati della Polizia medica a un locale di Malalbergo da usarsi come spezieria, 1799, c. 1.
    - Minute di lettera dei deputati della Polizia medica alla Regia Cesarea Reggenza provvisoria, 1799 ago. 26; 1.0 leaf/leaves (c. 1) (Box 11, Folder 2, Item 11)
    - Lettera di Angelo Bertolotti, medico di Mezzolara, ai deputati dalla Polizia medica, s.d.; 2.0 leaf/leaves (cc. 2) (Box 11, Folder 2, Item 12)
      Ricetta di un rimedio per la febbre del dottor Angelo Bertolotti, s.d., c. 1; Autorizzazione di Pietro Aldrovandi e Paolo Veratti, deputati della Polizia medica, all’uso del rimedio contro le febbri intermittenti del dottor Bertolotti, 1799 set. 16, c. 1; Numero degli infermi nei comuni di Mezzolara e Dugliolo, 1799 [set. 9], c. 1; Attestazione di Bartolomeo Zanoni, medico di Budrio, sull’uso del rimedio del dottor Bertolotti, 1799 set. 20, c. 1.
    - Memoria dei deputati della Polizia medica sulle spezierie da visitarsi con rescritto, 1799; 2.0 leaf/leaves (cc. 2) (Box 11, Folder 2, Item 13)
    - Riflessioni del protomedicato sulla conserva di fiori di primula veri e sul "mele", [1799]; 2.0 leaf/leaves (cc. 2) (Box 11, Folder 2, Item 14)
    - Minuta di lettera di Luigi Laghi e Paolo Veratti, protomedici della città di Bologna, alla Regia Cesarea Reggenza provvisoria, 1800 apr. 29; 1.0 leaf/leaves (c. 1) (Box 11, Folder 2, Item 15)
    - Lettera di Giulio Cesare Monti [a Paolo Veratti], 1800 mag. 17; 1.0 leaf/leaves (c. 1) (Box 11, Folder 2, Item 16)
    - Lettera della Commissione dipartimentale di Sanità del Reno a Paolo Veratti, Bologna, 1804 ott. 18; 2.0 leaf/leaves (cc. 2 a stampa) (Box 11, Folder 2, Item 17)
    - Lettera della Commissione dipartimentale di Sanità del Reno a Paolo Veratti, Bologna, 1806 mag. 30; 1.0 leaf/leaves (c. 1 a stampa) (Box 11, Folder 2, Item 18)
    - Instruzione sulla vaccina ai padri di famiglia del Dipartimento del Reno, Bologna, Stamperia Sassi, 1806; 15.0 page(s) (pp. 15) (Box 11, Folder 2, Item 19)
    - Lettera della Commissione dipartimentale di Sanità del Reno a Paolo Veratti, Bologna, 1806 lug. 12; 1.0 leaf/leaves (c. 1 a stampa) (Box 11, Folder 2, Item 20)
    - Copia di lettere spedite ai parroci in occasione dell'epidemia di vaiolo, 1806 ago. 23, ago. 26; 2.0 leaf/leaves (cc. 2) (Box 11, Folder 2, Item 21)
    - Lettera della Commissione dipartimentale di Sanità del Reno a Paolo Veratti, Bologna, 1808 dic. 20; 2.0 leaf/leaves (cc. 2) (Box 11, Folder 2, Item 22)
    - Lettera di V. de Bianchi, facente funzione di podestà di Bologna, a Paolo Veratti, Bologna, 1816 lug. 1; 1.0 leaf/leaves (c. 1) (Box 11, Folder 2, Item 23)
      Lettera circolare di Giacomo Giustiniani, delegato apostolico, ai podestà e sindaci della Provincia di Bologna, Bologna, 1816 giu. 25, c. 1 a stampa.
    - Lettera circolare del cardinale A[ntonio] Lante a Paolo Veratti, Bologna, 1817 feb. 28; 2.0 leaf/leaves (cc. 2 a stampa) (Box 11, Folder 2, Item 24)
    - Lettera circolare del cardinale A[ntonio] Lante a Paolo Veratti, Bologna, 1817 mar. 3; 2.0 leaf/leaves (cc. 2 a stampa) (Box 11, Folder 2, Item 25)
      "Stato numerico degli infermi di tifo", modulo a stampa in bianco, in due esemplari; "Tabella nosologica degli infermi", modulo a stampa in bianco, in due esemplari.
    - Lettera circolare del cardinale A[ntonio] Lante a Paolo Veratti, Bologna, 1817 mar. 7; 1.0 leaf/leaves (c.1 a stampa) (Box 11, Folder 2, Item 26)
      "Istruzione intorno la natura, i caratteri, e il metodo di cura adattato al tifo petecchiale", s.d., cc. 2 a stampa.
    - Lettera circolare del cardinale A[ntonio] Lante a Paolo Veratti, Bologna, 1817 mar. 10; 2.0 leaf/leaves (cc. 2) (Box 11, Folder 2, Item 27)
      "Farmacisti ai quali per determinazione della Commissione provinciale di Sanità è stato affidato e distribuito l'espurgo delle case e robbe infette di tifo petecchiale, e parrocchie che vengono ai medesimi rispettivamente assegnate", 1817 mar. 10, c. 1 a stampa.
    - Lettera circolare della Commissione provinciale di Sanità a Paolo Veratti, Bologna, 1817 mar. 17; 2.0 leaf/leaves (cc. 2) (Box 11, Folder 2, Item 28)
      "Biglietto di visita fatta all'infranominato infermo, che dal sottoscritto medico viene giudicato affetto da tifo, e quindi d'ammettersi nell'apposito ospitale", modulo a stampa in bianco, in 11 esemplari.
    - Lettera circolare della Commissione provinciale di Sanità a Paolo Veratti, Bologna, 1817 apr. 16; 2.0 leaf/leaves (cc. 2 a stampa) (Box 11, Folder 2, Item 29)
    - Lettera circolare della Commissione provinciale di Sanità a Paolo Veratti, Bologna, 1817 mag. 12; 2.0 leaf/leaves (cc. 2 a stampa) (Box 11, Folder 2, Item 30)
      "Biglietto di visita fatta all'infranominato infermo, che dal sottoscritto medico viene giudicato affetto da tifo, e quindi d'ammettersi nell'apposito ospitale"», c. 1 a stampa, in 4 esemplari.
    - Lettera circolare del cardinale A[ntonio] Lante a Paolo Veratti, Bologna, 1817 giu. 2; 2.0 leaf/leaves (cc. 2 a stampa) (Box 11, Folder 2, Item 31)
    - Convocazione della Commissione provinciale di Sanità di Paolo Veratti, [ Bologna], 1817 lug. 18; 2.0 leaf/leaves (cc. 2) (Box 11, Folder 2, Item 32)
    - Lettera circolare del cardinale A[ntonio] Lante a Paolo Veratti, Bologna, 1817 ott. 28; 2.0 leaf/leaves (cc. 2) (Box 11, Folder 2, Item 33)
  - 9.15 Elenco degli allegati che si presentano alla Prefettura Dipartimentale del Reno dal dottor Paolo Veratti pel concorso alla cattedra di fisica sperimentale, vacante nella Regia Università di Bologna, 1797-1808; 1.0 folder(s) fasc. 1 di docc. 7) (Box 11, Folder 3)
    - Elenco degli allegati presentati da Paolo Veratti per il concorso alla cattedra di fisica sperimentale, 1808; 2.0 leaf/leaves (cc. 2) (Box 11, Folder 3, Item 1)
    - Attestazione di Pier Iacopo Aldrovandi dell'aggregazione di Paolo Veratti al Collegio di medicina, 1797 mag. 27; 1.0 leaf/leaves (c. 1) (Box 11, Folder 3, Item 2)
    - Attestato di Luigi Galvani, incaricato dall' Assunteria di Sanità di "vegliare su la epizoozia che nei buoi regnava e ne dirigesse la cura quanto preventiva che sradicativa" e di aver scelto quale compagno Paolo Veratti, 1797 mag. 23; 1.0 leaf/leaves (c. 1) (Box 11, Folder 3, Item 3)
    - Incarico a Paolo Veratti del corso di fisica sperimentale nel Gabinetto di fisica quale sostituto, 1803 apr. 12; 2.0 leaf/leaves (cc. 2) (Box 11, Folder 3, Item 4)
      Copia di dispaccio di [ Teodoro] Somenzari, prefetto del Dipartimento del Reno, a Sebastiano Canterzani, presidente dell' Istituto nazionale, 1803 apr. 11, c.1.
    - Comunicazione del Ministro della Pubblica Istruzione al reggente dell' Università di Bologna della nomina di Paolo Veratti quale sostituto della cattedra di fisica sperimentale, 1804 dic.; 1.0 leaf/leaves (copia coeva, c. 1) (Box 11, Folder 3, Item 5)
    - Approvazione del Ministro degli Affari Interni della nomina di Paolo Veratti quale supplementario alla Cattedra di fisica sperimentale, 1804 nov. 27; 1.0 leaf/leaves (copia coeva, c. 1) (Box 11, Folder 3, Item 6)
    - Attestato del Podestà di Bologna della continuata residenza in Bologna di Paolo Veratti, 1808; 1.0 leaf/leaves (c. 1) (Box 11, Folder 3, Item 7)
  - 9.16 "Documenti riguardanti la persona del dottor Paolo Veratti professore ecc.", [1815 (rif. 1786)-1818]; 1.0 folder(s) (fasc. 1 di docc. 24) (Box 11, Folder 4)
    Si tratta di minute di lettere, a carattere di memoriale, scritte da Paolo Veratti e dal fratello Giacomo a papa Pio VII e altri, tra cui Feliciano Scarpellini, in merito allo stato di indigenza in cui viene a trovarsi Paolo intorno agli anni 1816-1818. Sono presenti anche copie di attestati. Il materiale è molto frammentario. La documentazione è in mediocre stato di conservazione.
    Rough copies of the letters written by Paolo Veratti and his brother Giacomo to Pope Pius VII and others, such as Feliciano Scarpellini, regarding Paolo's poverty in 1816-1818. There are also copies of certificates. The documents are rather fragmentary and the leaves are in a poor state of preservation.
    - Minuta di promemoria consegnata a monsignor Giustiniani, 1815 ago. 25; 2.0 leaf/leaves (cc. 2) (Box 11, Folder 4, Item 1)
    - Minuta di lettera di Giacomo Veratti a sua "eminenza reverendissima", 1816 lug.; 1.0 leaf/leaves (c. 1) (Box 11, Folder 4, Item 2)
    - Minuta di lettera di Giacomo Veratti a "eminentissimo e reverendissimo Principe", [1816 lug.]; 1.0 leaf/leaves (c. 1) (Box 11, Folder 4, Item 3)
    - Minuta di lettera di Paolo Veratti, 1816 ott. 2; 1.0 leaf/leaves (c. 1) (Box 11, Folder 4, Item 4)
    - Minuta di memoria di Paolo Veratti, [1816]; 2.0 leaf/leaves (cc. 2) (Box 11, Folder 4, Item 5)
    - Minuta di memoria di Paolo Veratti, [1816]; 2.0 leaf/leaves (cc. 2) (Box 11, Folder 4, Item 6)
    - Minuta di lettera di Paolo Veratti a [ Feliciano Scarpellini] con supplica da inoltrare al cardinale Saverio Castiglioni, vescovo di Cesena, 1816; 1.0 leaf/leaves (c. 1) (Box 11, Folder 4, Item 7)
    - Minuta di lettera di Paolo Veratti a [ Feliciano Scarpellini], s.d.; 1.0 leaf/leaves (c. 1) (Box 11, Folder 4, Item 8)
    - Minuta di lettera di Paolo Veratti a [ Feliciano Scarpellini], s.d.; 1.0 leaf/leaves (c. 1) (Box 11, Folder 4, Item 9)
    - Minuta di lettera di Paolo Veratti a [ Feliciano Scarpellini], s.d.; 1.0 leaf/leaves (c. 1) (Box 11, Folder 4, Item 10)
    - Minuta di supplica di Paolo Veratti a papa Pio VII, [1817]; 1.0 leaf/leaves (c. 1) (Box 11, Folder 4, Item 11)
    - Copia di supplica di Paolo Veratti a papa Pio VII, [1817]; 2.0 leaf/leaves (cc. 2) (Box 11, Folder 4, Item 12)
      Minuta relativa, c. 1.
    - Minuta di lettera di Giacomo Veratti a "eminentissimo e reverendissimo Principe" a sostegno del fratello Paolo, s.d.; 1.0 leaf/leaves (c. 1) (Box 11, Folder 4, Item 13)
    - Minuta di memoria di Paolo Veratti, s.d.; 1.0 leaf/leaves (c. 1) (Box 11, Folder 4, Item 14)
    - Minuta di memoria di Paolo Veratti, s.d.; 2.0 leaf/leaves (cc. 2) (Box 11, Folder 4, Item 15)
    - Minuta di lettera di Paolo Veratti, s.d.; 1.0 leaf/leaves (c. 1) (Box 11, Folder 4, Item 16)
    - Minuta di lettera di Paolo Veratti a "eccellenza reverendissima", s.d.; 1.0 leaf/leaves (c. 1) (Box 11, Folder 4, Item 17)
    - Minuta di lettera di Paolo Veratti, s.d.; 1.0 leaf/leaves (c. 1) (Box 11, Folder 4, Item 18)
    - Minuta di lettera di Paolo Veratti, s.d.; 1.0 leaf/leaves (c. 1) (Box 11, Folder 4, Item 19)
    - Minuta di lettera di Paolo Veratti agli amministratori della pia Opera de Vergognosi, s.d.; 1.0 leaf/leaves (c. 1) (Box 11, Folder 4, Item 20)
    - Promemoria di Paolo Veratti, s.d.; 2.0 leaf/leaves (cc. 2) (Box 11, Folder 4, Item 21)
    - Minuta di lettera di Paolo Veratti, s.d.; 1.0 leaf/leaves (c. 1) (Box 11, Folder 4, Item 22)
    - Minuta di lettera di Paolo Veratti, s.d.; 2.0 leaf/leaves (cc. 2) (Box 11, Folder 4, Item 23)
    - Minuta di lettera di Paolo Veratti, [1818]; 1.0 leaf/leaves (c. 1) (Box 11, Folder 4, Item 24)
  - 9.17 Carteggio tra Paolo Veratti e Giuseppe Oddi in merito alle suppliche inoltrate da Veratti, 1817; 1.0 folder(s) (fasc. 1 di docc. 3) (Box 11, Folder 5)
    - Lettera di Giuseppe Oddi a Paolo Veratti, Roma, 1817 apr. 5; 2.0 leaf/leaves (cc. 2) (Box 11, Folder 5, Item 1)
    - Minuta di lettera di Paolo Veratti a Giuseppe Oddi, Bologna, 1817 apr. 23; 1.0 leaf/leaves (c. 1) (Box 11, Folder 5, Item 2)
    - Lettera di Giuseppe Oddi a Paolo Veratti, Roma, [1817] ott. 15; 2.0 leaf/leaves (cc. 2) (Box 11, Folder 5, Item 3)
  - 9.18 Causa tra Ciro Veratti e il fratello Paolo Veratti in punto di conferimento di porzioni del prezzo del gabinetto fisico venduto da Paolo Veratti a Carlo Filippo Aldrovandi Marescotti, 1794, 1800, 1818, 1822 e altri senza data; 1.0 folder(s) (fasc. 1 di docc. 9) (Box 11, Folder 6)
    - "Affari dell'avvocato e liste di casa. Sentenza del Tribunale per Cirro e dottor Paolo fratelli Veratti." Memoria sui documenti del fascicolo, s.d.; 1.0 leaf/leaves (c. 1) (Box 11, Folder 6, Item 1)
    - Stima degli oggetti del gabinetto fisico, 1794 mar. 6; 6.0 leaf/leaves (cc. 6) (Box 11, Folder 6, Item 2)
    - Scrittura privata relativa alla vendita di "una suppellettile di macchine inservienti alla fisica sperimentale" di Paolo Veratti a Carlo Filippo Aldrovandi Marescotti, 1818 ago. 13; 2.0 leaf/leaves (cc. 2) (Box 11, Folder 6, Item 3)
      La documentazione è in mediocre stato di conservazione.
      The leaves are in a poor state of preservation.
    - Attestazione di Giacomo Veratti dell'avvenuto saldo di quanto a lui dovuto per la divisione dei beni paterni e materni, 1800 apr. 23; 1.0 leaf/leaves (c. 1) (Box 11, Folder 6, Item 4)
    - Copia di citazione di Ciro Veratti a comparire davanti al Tribunale su istanza di Paolo Veratti, s.d.; 2.0 leaf/leaves (cc. 2) (Box 11, Folder 6, Item 5)
    - Nota spese dell'avvocato Giovanni Paolo Golfieri, 1822 feb.; 1.0 leaf/leaves (c. 1) (Box 11, Folder 6, Item 6)
    - Istanza di Ciro Veratti al Tribunale civile di Bologna, 1822 feb. 22; 4.0 leaf/leaves (cc. 4) (Box 11, Folder 6, Item 7)
    - Testimonianze di Luigi Ca[...] e Luigi Emiliani a favore di Paolo Veratti, 1822; 2.0 leaf/leaves (cc. 2) (Box 11, Folder 6, Item 8)
    - Minuta di memoria a favore di Paolo Veratti, s.d.; 5.0 leaf/leaves (cc. 5) (Box 11, Folder 6, Item 9)
  - 9.19 "Sezione prima. Presentata li 3 marzo 1832 alli signori interessati nell'eredità Veratti, la quale riguarda lo stato attivo a passivo del fu illustrissimo et eccellentissimo signor professore dottore Paolo Veratti, esistente a tutto il giorno della di lui morte accaduta li 12 dicembre 1831", redatta da Giuseppe Gasperini, 1.0 folder(s) (fasc. ril. 1 di cc. 9) (Box 11, Folder 7)
  - 9.20 "Sezione seconda compita li 18 agosto 1832. Per li signori interessati nell'eredità Veratti la quale presenta lo stato generale Veratti, assegnato partitamente alli signori eredi, riconosciuti nella discendenza del fu illustrissimo ed eccellentissimo signor professore dottor Paolo Veratti", 1832 ago.; 1.0 folder(s) (fasc. ril. 1 di cc. 20) (Box 11, Folder 8)
    Entro "Stato generale ed eredità spettante alla discendenza del ... signor professor dottor Paolo Veratti".
    In "Property inventory and inheritance for the heirs of... Professor Paolo Veratti.
  - 9.21 Stato attivo e passivo dell'eredità di Paolo Veratti, 1832; 12.0 leaf/leaves (frammenti di registri, cc. 12) (Box 11, Folder 9)
  - 9.22 Paolo Veratti. Miscellanea, sec. XVIII/fine e altri senza data; 1.0 folder(s) (fasc. 1 di docc. 13) (Box 11, Folder 10)
    Si tratta di materiale che non è stato possibile ricondurre alle voci individuate.
    Documents that could not be assigned to any given category.
    - "De incolatione studii", s.d.; 1.0 leaf/leaves (c. 1) (Box 11, Folder 10, Item 1)
    - "Scuto circumdabit te veritas", s.d.; 3.0 leaf/leaves (cc. 3) (Box 11, Folder 10, Item 2)
    - Minuta di epigrafe in onore di Antonio Branciforte Colonna, eletto legato a Bologna, 1769; 1.0 leaf/leaves (c. 1) (Box 11, Folder 10, Item 3)
    - Componenti il Collegio filosofico, s.d.; 1.0 leaf/leaves (c. 1) (Box 11, Folder 10, Item 4)
    - "Giovani laureati in medicina nel tempo della Repubblica", 1798 mag.-1799 set.; 2.0 leaf/leaves (cc. 2) (Box 11, Folder 10, Item 5)